th: ศิลปะและความบันเทิง > งานอดิเรกและศิลปะสร้างสรรค์ > เครื่องดนตรี > การเจาะแบบกระแทก > เครื่องเคาะจังหวะด้วยมือ > กลองมือ > กลองทอคกิ้ง: ดอนนอ; ดันดัน; คาลันกู
nl: Kunst en entertainment > Hobby's en creatieve vaardigheden > Muziekinstrumenten > Percussie > Handpercussie-instrumenten > Handtrommels > Sprekende trommels: Donno's; Dunduns; Kalangu's
fr: Arts et loisirs > Loisirs et arts créatifs > Instruments de musique > Percussions > Percussions à main > Tambours à main > Tamas: Donnos; Dum dums; Kalangus
sv: Konst och underhållning > Hobby och skapande > Musikinstrument > Slagverk > Handhållna slaginstrument > Handtrummor > Talande trummor: Donnos; Dunduns; Kalangus
sl-SI: Kultura in zabava > Hobiji in ustvarjalne umetnosti > Glasbila > Tolkala > Ročna tolkala > Ročni bobni > Govoreči bobni: Afriški bobni; Dunduni; Kalangus
ro-RO: Artă și divertisment > Hobby-uri și artă > Instrumente muzicale > Percuție > Percuție manuală > Tobe de mână > Tobe vorbitoare: Donno; Dundun; Kalangu
bg-BG: Изкуства и развлечения > Хобита и творчески изкуства > Музикални инструменти > Перкусии > Ръчни перкусии > Ръчни барабани > Говорещи барабани: Барабани „Донос“; Барабани „Джун-джун“; Барабани „Калангу“
hu: Művészet és szórakoztatás > Hobbik és kreatív művészet > Hangszerek > Ütőhangszerek > Kézi ütőhangszerek > Kézi dobok > Beszélő dobok: Donnók; Dundunok; Kalanguk
tr: Sanat ve Eğlence > Hobiler ve Sanatsal Çalışmalar > Müzik Aletleri > Perküsyon > El Perküsyonu > El Davulları > Konuşan Davullar: Donno; Dundun; Kalangu
vi: Nghệ thuật và giải trí > Sở thích và nghệ thuật sáng tạo > Nhạc cụ > Bộ gõ > Bộ nhạc gõ đánh tay > Trống đánh tay > Trống truyền thông tin: Trống donno; Trống dundun; Trống kalangu
ru: Искусство и развлечения > Хобби и творчество > Музыкальные инструменты > Ударные инструменты > Ручная перкуссия > Ручные барабаны > Говорящие барабаны: Барабаны «донно»; Барабаны «дундун»; Барабаны «калангу»
en: Arts & Entertainment > Hobbies & Creative Arts > Musical Instruments > Percussion > Hand Percussion > Hand Drums > Talking Drums: Donnos; Dunduns; Kalangus
it: Arte e svago > Hobby e arti creative > Strumenti musicali > A percussione > Percussioni a mano > Tamburi manuali > Tamburi parlanti: Donnos; Dunduns; Kalangus
es: Arte y ocio > Hobbies y artes creativas > Instrumentos musicales > Instrumentos de percusión > Percusión de mano > Tambores de mano > Tambores parlantes: Donnos; Dununes; Kalangu
el: Τέχνες & Ψυχαγωγία > Χόμπι & Δημιουργικές Τέχνες > Μουσικά όργανα > Κρουστά όργανα > Κρουστά χειρός > Τύμπανα χειρός > Ομιλούντα τύμπανα: Donnos; Dunduns; Kalangus
sk-SK: Umenie a zábava > Záľuby a tvorivé dielne > Hudobné nástroje > Perkusie > Ručné perkusie > Ručné bubny > Hovoriace bubny: Donno; Dundun; Kalangu
nb: Kunst og underholdning > Hobby og kreativitet > Musikkinstrumenter > Perkusjon > Håndperkusjon > Håndtrommer > Snakkende trommer: Donnos; Dunduns; Kalangus
lt-LT: Menai ir pramogos > Hobiai ir menai > Muzikos instrumentai > Mušamieji > Rankiniai mušamieji instrumentai > Rankiniai būgnai > Kalbantys būgnai: Donno būgnai; Dundunai; Kalangai
fi: Taide ja viihde > Harrastukset ja taiteet > Soittimet > Perkussiot > Käsiperkussiot > Käsirummut > Tamat: Donnot; Dundunit; Kalangut
pt-BR: Artes e entretenimento > Hobbies e artes > Instrumentos musicais > Percussão > Instrumentos de percussão de mão > Tambores de mão > Tambor falante: Donnos; Dunduns; Kalangus
zh-CN: 艺术与娱乐 > 爱好/艺术创作 > 乐器 > 打击乐器 > 手动打击乐器 > 手鼓 > 讯息鼓: 咚鼓; 墩墩鼓; 细腰鼓
hr-HR: Umjetnost i zabava > Hobiji i kreativne umjetnosti > Glazbala > Udaraljke > Ručne udaraljke > Ručni bubnjevi > Govoreći bubnjevi: Donno bubnjevi; Dundun bubnjevi; Kalangu bubnjevi
de: Kunst & Unterhaltung > Hobby & Kunst > Musikinstrumente > Schlagbohren > Handperkussionsinstrumente > Handtrommeln > Sprechtrommeln: Donnos; Dunduns; Kalangus
da: Kunst og underholdning > Hobby og håndarbejde > Musikinstrumenter > Perkussion > Håndpercussion > Håndtrommer > Talende trommer: Donno-trommer; Dundun-trommer; Kalangu-trommer
pl: Sztuka i rozrywka > Hobby i sztuki piękne > Instrumenty muzyczne > Perkusja > Ręczne instrumenty perkusyjne > Bębny ręczne > Bębny gadające: Donno; Dundun; Kalangu
zh-TW: 藝術/娛樂 > 嗜好和創作藝術 > 樂器 > 打擊樂器 > 手擊樂器 > 手擊鼓 > 說話鼓: Donno 說話鼓; Dundun 說話鼓; Kalangu 說話鼓
ja: 芸術・エンターテイメント > 趣味・コレクション > 楽器 > パーカッション > ハンドパーカッション > ハンドドラム > トーキングドラム: ドンノ; ドゥンドゥン; カラング
pt-PT: Artes e lazer > Passatempos e artes criativas > Instrumentos musicais > Percussão > Percussão acústica > Baterias acústicas > Tambores falantes: Donnos; Dunduns; Kalangus
cs: Umění a zábava > Hobby, hudba a výtvarné umění > Hudební nástroje > Bicí nástroje > Ruční perkuse > Ruční bubínky > Tamy (mluvící bubny): Donnos; Dunduns; Kalangus
ko: 아트/엔터테인먼트 > 취미/예술 > 악기 > 퍼커션 > 손 타악기 > 핸드 드럼 > 토킹 드럼: 던노; 던던; 칼랑구